【裁判字號】    89,交聲,31
【裁判日期】    890418
【裁判案由】    聲明異議
【裁判全文】
臺灣嘉義地方法院交通事件裁定                      八十九年度交聲字第三一號
    異議人即
    受處分人  甲○○
右列異議人因違反道路交通管理處罰條例案件，對於臺灣省公路局嘉義區監理所於八
十九年二月十日所為之處分（原處分案號：嘉監五違車字第七○─一六三六五五號）
，聲明異議，本院裁定如左：
    主  文
異議駁回。
    理  由
一、按汽車行駛高速公路，不得在單車道之匝道上超越前車，高速公路交通管制規則
    第九條第一項第三款規定甚明。又按汽車行駛於高速公路或設站管制之道路，而
    不遵守管制之規定者，處汽車駕駛人新臺幣三千元以上六千元以下之罰鍰，道路
    交通管理處罰條例第三十三條第一項定有明文。
二、本件異議意旨則略以：水上交流道係由二個入口（一由水上右轉入口，一由朴子
    左轉入口）合為一處，其當時係由水上右轉駛入後，遇紅燈停車，不知又有朴子
    方向來車，其車子已停止又如何超車，況此處兩個匝道口車子平行係屬常有之事
    ，亦係設計的錯誤，如何令百姓遵循云云。
三、經查：
（一）本件異議人於民國八十八年十二月十九日下午三時三十七分許，駕駛其所有之
      車號ＲＯ─四○九三號自用小客貨車，由國道一號北向水上入口單車道之匝道
      駛入高速公路之事實，乃為異議人所不爭，是原處分機關所認定之違規時地，
      應屬無誤，自堪以認定，合先敘明。
（二）異議人雖辯稱：當時其車子已停止，自不可能超車云云，惟本件係內政部警政
      署國道公路警察局第四警察隊警員於前揭時地執勤時，發現異議人左側車隊係
      依規定且正常停車等候燈號之車輛，而異議人所駕之右側車輛則係從入口匝道
      單車道匝道違規超車，經當場拍照採證後予以掣單逕行舉發之事實，有該隊八
      十九年一月十七日函影本一件及照片影本一幀附卷可參，並有內政部警政署國
      道公路警察局舉發違反道路交通管理事件通知單一紙在卷足稽，異議人空言否
      認超車即委無足採。
（三）又系爭之水上交流道雖由二處入口匯入單車道之匝道，惟無論係由水上右轉或
      由朴子左轉駛入之車輛，於進入匝道時，本應即依序駛入，尚難以係設計錯誤
      為由，執為其違規超車之正當事由。
（四）因此，原處分機關以異議人駕車違規超車為由，裁決罰鍰新臺幣三千元，揆諸
      首揭規定，即無不合，是本件異議為無理由，應予駁回。
四、據上論結，應依道路交通管理處罰條例第八十七條第二項，道路交通案件處理辦
    法第十九條，裁定如主文。
中      華      民      國      八十九    年      四      月    十八    日
                                臺灣嘉義地方法院交通法庭
    法  官  楊  力  進
右正本證明與原本無異。
如不服本裁定，應於裁定送達後五日內向本院提出抗告狀。
中      華      民      國      八十九    年      四      月    十八    日
                                    書記官  李  文  政


司法院資訊處製作；財團法人民間司法改革基金會備份。
